臺灣嘉義地方法院民事裁定
110年度司字第5號 
聲  請  人  晉崧通信有限公司

法定代理人  陳峙羽  
聲  請  人  世竣電信工程有限公司

法定代理人  凌美玉  
聲  請  人  協易科技工程有限公司

法定代理人  鍾安能  
相  對  人  福興電訊工程股份有限公司

法定代理人  張永興  
            劉夜明  
上列聲請人聲請為福興電訊工程股份有限公司選派清算人事件，
本院裁定如下：
    主  文
聲請駁回。
聲請程序費用新臺幣1,000元由聲請人負擔。
    理  由
一、按解散或經中央主管機關撤銷或廢止登記之公司，除因合併
　　、分割或破產而解散外，應行清算；股份有限公司之清算，
　　以董事為清算人。但本法或章程另有規定或股東會另選清算
    人時，不在此限。不能依前項之規定定清算人時，法院得因
    利害關係人之聲請，選派清算人，公司法第26條之1準用同
    法第24條及第322條，分別定有明文。因此，公司必於全體
    董事不能擔任或公司章程未訂定或股東會未另選清算人時，
    法院始得因利害關係人之聲請選派清算人（最高法院93年度
    台上字第2396號判決意旨參照）。
二、聲請意旨略以：福興電訊工程股份有限公司（下稱相對人公
    司）已由經濟部民國106年12月14日經授中字第10632048980
    號廢止，已無董事長或法定代理人，無法進行清算。而相對
    人公司現與聲請人就工程款給付事件涉訟，繫屬於臺灣高等
    法院高雄分院(110年度建上更一字第5號)，聲請人為公司法
    第322條第1項所定之利害關係人，依法聲請選任相對人公司
    之原董事長為清算人等語。
三、經查，相對人公司業經經濟部以106年12月14日經授中字第10632048980號函廢止登記等情，有經濟部商工登記公示資料查詢服務在卷可按，是依公司法第26條之1準用第24條、第322條規定，相對人公司應即進行清算。復查，相對人公司經命令解散後，迄未向法院為清算人就任之聲報乙節，有本院民事紀錄科查詢表附卷可按。本院另審酌相對人公司章程亦無選任清算人之規定，亦有相對人公司章程在卷可稽，揆諸前揭法條規定，相對人公司應以全體董事張永興、劉夜明、謝武吉為清算人，且上開董事自公司廢止登記時起，當然就任清算人。惟相對人公司董事謝武吉已於107年1月15日死亡，無法擔任清算人，故相對人公司應以董事張永興、劉夜明為法定清算人，尚無聲請選派清算人之必要。從而，聲請人聲請選派清算人，核與前揭規定不符，應予駁回。
四、至於聲請人另主張相對人公司實際係張永興一人獨資設立，
    其餘劉夜明等人皆為人頭股東及董事，故聲請由張永興為清
    算人等語云云。惟聲請人就前揭主張，未提出任何證據證明
    屬實，相對人公司董事劉夜明客觀上既無不能擔任清算人之
    情事，仍應以劉夜明為法定清算人，故聲請人前揭主張與公
    司法第322條第2項規定不符，敘此說明。
五、非訟事件程序費用，除法律另有規定外，由聲請人負擔；檢
    察官為聲請人時，由國庫支付。依法應由關係人負擔費用者
　　，法院裁定命關係人負擔時，應一併確定其數額，非訟事件
    法第21條第1項、第24條第1項分別規定甚明。查本件程序費
    用，依非訟事件法第175條第3項規定，應由相對人公司負擔
　　；且依非訟事件法第14條第1項規定本件程序費用應徵1,000
    元，爰依前開規定一併確定其數額。　　
六、末按對於法院選派或解任公司清算人、檢查人之裁定，不得
    聲明不服，非訟事件法第175條第1項定有明文。所謂對於法
    院選派或解任公司清算人、檢查人之裁定，不得聲明不服，
    除對於法院准許選派或解任公司清算人、檢查人之裁定，不
    得聲明不服外，對於法院駁回聲請人聲請選派或解任公司清
    算人、檢查人之裁定，亦不得聲明不服（最高法院92年度台
    抗字第144號裁定意旨參照）。　
中　　華　　民　　國　　110 　年　　7 　　月　　6　　日
                  民事第二庭法　官　林中如
以上正本係照原本作成。
本裁定不得聲明不服。  
中　　華　　民　　國　　110 　年　　7 　　月　　6　　日
                            書記官　林柑杏